臺灣高等法院交通事件裁定　　　　　　 94年度交抗字第358號
抗　告　人
即受處分人　甲○○
上列抗告人因違反道路交通管理處罰條例案件，不服台灣新竹地
方法院中華民國94年4月15日所為裁定（94年度交聲字第107號）
，提起抗告，本院裁定如下：
    主  文
抗告駁回。
    理  由
一、按受處分人不服第8 條主管機關所為之處罰，得於接到裁決
    書之翌日起20日內，向管轄地方法院聲明異議，道路交通管
    理處罰條例第87條第1 項定有明文；此為交通異議事件之程
    序規定，為聲明異議之合法要件，受處分人之聲明異議自須
    合於此項程序規定，法院始得受理為實體之審查。又交通法
    庭認聲明異議不合法律上之程式，且無從補正者，應以裁定
    駁回之，道路交通案件處理辦法第18條亦有規定。另按處理
    違反道路交通管理事件，有關文書送達之程序，依行政程序
    法之規定，違反道路交通管理事件統一裁罰基準及處理細則
    第5條定有明文；而依行政程序法第73條第1項規定，文書之
    送達於應送達處所不獲會晤應受送達人時，得將文書付與有
    辨別事理能力之同居人、受僱人或應送達處所之接收郵件人
    員。
二、原裁定以：本件原處分機關即交通部公路總局新竹區監理所
    新竹市監理站（下稱新竹市監理站）於民國93年11月8日所
    為竹監三字第裁51-F00000000號裁決書，已於93年11月10日
    送達於抗告人之住所，由該社區守衛陳志代收等情，有上開
    裁決書、一次裁決查詢報表、郵件掛號送達證在卷可稽，抗
    告人復於原審聲明異議狀中自承其母簽收該裁決書後忘記告
    知抗告人等語；而抗告人遲至94年3月18日，始向原處分機
    關新竹市監理站聲明異議，就上開交通違規事件，提出聲明
    異議狀並轉送原審法院一節，亦有新竹市監理站對違反道路
    交通管理事件不服裁決聲明異議案件移送書及所附抗告人聲
    明異議狀附卷足憑，是本件抗告人之異議顯已逾聲明異議之
    20日期間，其異議不合法律上程式且無從補正，依法自應駁
    回其異議。
三、抗告意旨略以：抗告人因未居住家中，所以未收到裁決書，
    致逾越法定聲明異議之期間，原裁定不察此情，遽予駁回異
    議，爰提起抗告，求為撤銷原裁定，並撤銷原處分云云。
四、經查，本件原處分機關新竹市監理站於93年11月8日所為竹
    監三字第裁51-F00000000號裁決書，已於93年11月10日送達
    於抗告人之住所，並由該社區警衛代收，且抗告人於原審聲
    明異議狀中自承其母簽收該裁決書後忘記告知伊等情，業據
    原審調查屬實，已如上述。而上開裁決書既已交由抗告人住
    所之收受郵件人員代為收受，則自應認業已合法送達。至該
    代收人即抗告人之母有無將該裁決書轉交抗告人，並不影響
    業已合法送達之效力。苟抗告人不服裁決結果，揆諸首開說
    明，自應於合法送達之日即93年11月10日之翌日起20日內提
    出聲明異議，惟抗告人竟遲至94年3月23日始提出聲明異議
    狀於原審，此有原審收受本件聲明異議狀之收文戳章日期附
    卷可佐。是抗告人之聲明異議已逾法定期間，顯不合法律上
    程式，且無從補正。原審因而駁回抗告人之聲明異議，經核
    於法並無不合。抗告人執前述抗告意旨指摘原裁定不當，顯
    無理由，應予駁回。
據上論斷，應依道路交通案件處理辦法第26條、刑事訴訟法第
412條，裁定如主文。
中　　華　　民　　國　　94　　年　　5 　　月　　24　　日
                  刑事第六庭審判長法  官  許國宏
　　                              法  官  洪光燦
                          　　　　法　官  林銓正
以上正本證明與原本無異。
不得再抗告。
　                                書記官  陳玲憶
中　　華　　民　　國　　94　　年　　5 　　月　　26　　日
